臺灣士林地方法院行政訴訟判決　
111年度交字第28號
原      告  潘汪清花


被      告  臺北市交通事件裁決所

代  表  人  蘇福智  
上列當事人間交通裁決事件，原告不服被告民國111年1月14日北
市裁催字第22-AV0000000號裁決，提起行政訴訟，本院判決如下
：
    主  文
原告之訴駁回。
訴訟費用新臺幣參佰元由原告負擔。
    事實及理由
一、程序事項：本件係因原告不服民國111年1月14日北市裁催字
    第22-AV0000000號違反道路交通管理事件裁決書（下稱原處
    分），裁處罰鍰新臺幣（下同）2,400 元，提起行政訴訟，
    經核屬行政訴訟法第237條之1第1項第1款規定之交通裁決事
    件，爰依同法第237條之7規定，不經言詞辯論，逕為判決。
二、爭訟概要：原告駕駛其所有AWZ-0012號自用小客車（下稱系
    爭車輛）於110年7月17日22時41分許，在臺北市內湖區內湖
    區1 段處，因「併排停車」之違規事實，經臺北市政府警察
    局內湖分局（下稱舉發機關）員警製單舉發，有北市警交字
    AV0000000 號舉發違反道路交通管理事件通知單可稽（下稱
    系爭舉發通知單，見本院卷第44頁），嗣經被告以原告有前
    揭違規事實，而依道路交通管理處罰條例第56條第2項規定
    ，以原處分對原告為裁罰，原告於111年1月18日提起本件行
    政訴訟。
三、原告主張：
　　伊長年將系爭車輛常年停於自用住宅前（臺北市○○路○段00
    巷00弄00號），如伊檢附照片所示，相安併停，從未有糾紛
    且安然無事，不應有被告裁罰違停情形。對此裁罰無法接受
    ，伊自認無妨礙交通或阻擋行人走路等情事，且依道路交通
    管理處罰條例新修措施內容中，並非汽車併排。並聲明：原
    處分撤銷。
四、被告答辯：
　㈠案經舉發機關查復略以：系爭車輛於110年7月17日22時41分
    許，停放臺北市○○區○○路0段00巷00弄00號前，經由員警逕
    行舉發「駕駛人停車時，有併排停車之情事者」一案，原告
    陳述內容略以：「…已停多年相安無事…」一節，經檢視違規
    採證照片所示，系爭車輛確有併排停車之事實，違規行為屬
    實，員警依法舉發並無違誤。此有舉發機關110年8月2日北
    市警內分交字第1103019276號函及採證照片在卷可稽。
　㈡本案爭點答辯理由如下：查系爭車輛於110年7月17日22時41
    分，在臺北市○○區○○路0段00巷00弄00號前併排停車，系爭
    車輛右側確有機車停放，依道路交通安全規則2條第1項第1
    款規定，汽車之定義包含機車，是以系爭車輛確實違規併排
    停車，非原告認知無汽車併排停車之情事。另參酌臺中高等
    行政法院105年交上字第18號判決略以：「按『併排停車』之
    處罰，係因駕駛人將車輛（含汽、機車）以斜向、垂直或平
    行等方向停放於其他車輛車側，易生車輛往來危險，併造成
    合法用路人之不便，是以駕駛有併排停車之違規行為即應處
    罰，不以事實上造成危害為必要，亦不限於狹隘或單行之路
    面，更不因停放車輛之方向及種類而有異，或因其個案之特
    殊狀況而得免罰」，爰原告所述非可為阻卻違規之正當理由
    ，本案違規屬實。該處已有車輛停放於道路上，系爭車輛仍
    併排停放，顯已妨礙其他車輛通行，被告依道路交通管理處
    罰條例第56條第2項規定裁處罰鍰，並無違法情事。並聲明
    ：原告之訴駁回。
五、本院之判斷：
　㈠按「汽車駕駛人停車時，有併排停車之情事者，處汽車駕駛
    人新臺幣二千四百元罰鍰。」，道路交通管理處罰條例第56
    條第2項定有明文。又按「汽車停車時，應依下列規定：…十
    、不得併排停車。」，道路交通安全規則第112條第1項第10
    款亦有明文。
　㈡依採證照片（見本院卷第50、52頁）所示，及原告起訴狀所
    自陳，原告係將系爭車輛係停放於臺北市○○區○○路○段00巷0
    0弄00號前，且系爭車輛右側靠近路面邊緣處，尚停放有一
    台機車，且系爭車輛車牌號碼000-0000清晰可辨。是足認原
    告於前揭時、地停放系爭車輛，有「併排停車」之違規事實
    ，應堪認定。
　㈢原告雖主張伊已長年停放系爭車輛於該處，均相安併停，亦
    無影響交通或阻擋行人走路云云。惟按「對『併排停車』之
    處罰其立法理由係考量：係為避免因駕駛人只為貪圖便利併
    排停車致車道寬度恐縮減，卻讓其他無辜汽機車駕駛人因一
    時不查或行車視線受阻而被迫變更車道造成車禍發生…由此
    立法理由可知，倘於路邊停車致部分車身佔據車道，此時已
    肇生其他無辜汽機車駕駛人因一時不查或行車視線受阻而被
    迫變更車道造成車禍發生之危險，即構成『併排停車』。…」
    （105年度高等行政法院及地方法院行政訴訟庭法律座談會
    提案十研討結果參照）。又按內政部警政署104年11月10日
    警署交字第1040164850號函暨臺北市政府交通局104年11月2
    7日北市交治字第10437594600號函釋，「查併排停車執法構
    成要件係2以上車輛併排停放，即駕駛人將車輛以斜向、垂
    直或平行等方向停放於其他車輛(不論係合法停放或違規停
    車)之外側(靠近車道側)，造成道路使用空間縮減為認定併
    排停車」。經查，依上開採證照片所示，系爭汽車停放位置
    係屬路幅較小，且未劃分車道之雙向通行道路，而系爭車輛
    亦確實併排於道路右側停放之機車(道路交通管理處罰條例
    第3條第8款之車輛包含機車)而停放，占用部分道路，此亦
    為原告所不爭，是以該等停放情形，確可能造成來車或行人
    因車道範圍受阻而需向左側繞行，始得通過，致生交通事故
    之風險提高，依前揭規定及說明，原告停放系爭車輛於該處
    ，核屬併排停車之違規行為。原告此部分主張，難認可採。
六、綜上所述，原告之系爭車輛於前揭時、地，確有「併排停車
    」之違規事實，被告以原處分裁罰，核無違誤，原告訴請撤
    銷原處分，為無理由，應予駁回。
七、本件第一審裁判費為300元，應由原告負擔，爰確定第一審
    訴訟費用額如主文第2項所示。
中　　華　　民　　國　　111 　年　　3 　　月　　 8　　日
　　　　　　　　　行政訴訟庭　法　官　徐文瑞
上為正本係照原本作成。
如不服本判決，應於判決送達後20日內，向本院提出上訴狀並表
明上訴理由（原判決所違背之法令及其具體內容或依訴訟資料可
認為原判決有違背法令之具體事實），其未載明上訴理由者，應
於提出上訴後 20 日內向本院補提理由書（上訴狀及上訴理由書
均須按他造人數附繕本，如未按期補提上訴理由書，則逕予駁回
上訴），並應繳納上訴裁判費新臺幣 750 元。
中　　華　　民　　國　　111 　年　　3 　　月　　 8　　日
　　　　　　　　　　　　　　　書記官　朱亮彰